臺灣高等法院刑事判決　　　　　　　　　　　　　　九十年度上訴字第一七七九號
　　上　訴　人　臺灣板橋地方法院檢察署檢察官
　　被　　　告　戊○○
右上訴人因被告偽造文書等案件，不服臺灣板橋地方法院九十年度易字第一三二一號
，中華民國九十年四月二十七日第一審判決（起訴案號：臺灣板橋地方法院檢察署八
十九年度偵字第二一八○七號）提起上訴並請求併予審理（臺灣板橋地方法院檢察署
九十年度偵字第四八二六號），本院判決如左：
    主  文
原判決撤銷。
戊○○連續行使偽造私文書，足以生損害於他人，處有期徒刑壹年陸月。
    事  實
一、戊○○於民國八十六年六月十日擔任會首，邀集寅○○、子○○、卯○○等人，
    成立含會首共四十七會之互助會一組，互約會期自八十六年六月十日起至九十年
    四月十日止，於每月十日下午二時在臺北縣三重市○○○街一四二之六號四樓召
    開，每會期款為新臺幣（下同）一萬元，採內標制。戊○○另於八十七年八月二
    十日，邀集寅○○、子○○、卯○○、陳修斌等人，成立含會首共三十一會之互
    助會一組，約定會期自八十七年八月二十日起至九十年二月二十日止，每會二萬
    元，於每月二十日晚上八時，在臺北縣三重市○○路○段二一二號三樓開標，亦
    採內標制，各會期如附表一、四所示日期對照表。詎戊○○基於意圖為自己不法
    所有之概括犯意，利用會員彼此不完全認識，且有時未到場投標之機會，連續於
    附表三、六所示時間，在上開標會地點，以冒用虛列之一萬元互助會編號二八丑
    ○、編號二九戌○○會員，二萬元互助會編號二四癸○○會員及未到場會員一萬
    元互助會編號四、五（或編號五、六）壬○○、編號七亥○○、編號八未○○（
    陳麗卿）、編號十卯○○（丙○○）、編號十二周素月、編號三三丁○、編號二
    五子○○、編號二一巳○○（辰○），二萬元互助會編號二巳○○（辰○）、編
    號七辛○○、編號十一亥○○、編號十五未○○、編號十九黃惠翔、編號二十黃
    惠婷（玲）名義，於空白紙上，偽造上開會員署押，並填載標息於其上，習慣上
    用以表示該會員以該標息競標會款之證明後，持以行使競標，並於得標後三日內
    ，同時向各該次得標會期之其他活會會員（含被冒標之會員）收取會款，使各該
    次得標會期之其他活會會員（含被冒標之會員）陷於錯誤，分別交付如附表三、
    六所示之款項，足以生損害於各該次得標會期之其他活會會員（含被冒標之會員
    ），戊○○冒標詐得之款項，一萬元互助會部分為一百八十四萬八千一百元，二
    萬元互助會部分為一百二十一萬八千元，合計三百零六萬六千一百元，詳如附表
    二、五各會期得標資料一覽表，附表三、六冒標明細表所示。嗣於於八十九年十
    月二十日，因戊○○宣佈二組互助會停標（一萬元互助會於八十九年十一月十日
    第四十二會期停標，二萬元互助會於八十九年十月二十日第二十七會期停標），
    到場之會員互為結算而悉上情。
二、案經寅○○訴請臺灣板橋地方法院檢察署檢察官偵查起訴。
    理  由
一、被告戊○○之供述及辯解：
    訊據被告戊○○僅坦承冒標其中部分會款外，矢口否認有冒標其他會款之行為，
    被告於先偵查中辯稱：伊沒有冒標云云；至檢察官傳訊同為會員之證人與之對質
    ，乃改稱有冒寅○○、陳修斌名義各標一會云云（見偵查卷第三十一頁反面）；
    至原審訊問中，又改稱有冒子○○、寅○○、卯○○等人名義標會云云（見原審
    卷第十九頁）；於本院調查中則稱：伊沒有冒標云云（見本院卷第三十一頁）。
二、認定犯罪事實所憑之證據及理由：
（一）被告召集民間互助會之事證：
      被告戊○○於民國八十六年六月十日擔任會首，邀集寅○○、子○○、卯○○
      等人，成立含會首共四十七會之互助會一組，互約會期自八十六年六月十日起
      至九十年四月十日止，於每月十日下午二時在臺北縣三重市○○○街一四二之
      六號四樓召開，每會期款為一萬元，採內標制；另於八十七年八月二十日，邀
      集寅○○、子○○、卯○○、陳修斌等人，成立含會首共三十一會之互助會一
      組，約定會期自八十七年八月二十日起至九十年二月二十日止，每會二萬元，
      於每月二十日晚上八時，在臺北縣三重市○○路○段二一二號三樓開標，亦採
      內標制，有互助會會單二紙附卷可稽（見本院卷第三十三頁、第三十四頁），
      是被告戊○○擔任會首，成立本件二組互助會，甚明。
（二）被告未得同意借標而冒用名義標取會款之認定：
  １、關於一萬元互助會部分：
    (1)互助會單（以下同）編號四、五（或編號五、六）壬○○：
      告訴人寅○○於本院調查中稱：「一萬元的會，會員壬○○他有參加三會，就
      是編號四、五、六，壬○○只有標了一會，還有二個活會，而被告戊○○所提
      出的互助會單卻全部都是死會」（見本院卷第六十七頁）。被告戊○○於本院
      調查中固不否認一萬元會單上編號四、五、六壬○○均為死會，惟辯稱：「壬○○三個會都是他本人去標的，但其中有一會是他標到，錢借給我的」、「我
      有向壬○○借標的」、「我有向壬○○借標二會，其中一萬元的一會是在十四
      會期以三千三百元標到，有包括會頭，一個月標一次。另一會在第十九會期以
      三千五百元整標到」云云（見本院卷第六十七頁、第一○三頁）。揆諸證人壬○○於本院調查中證稱：「一萬元的互助會我有跟三會，我以個人的名義參加
      在編號四、五、六，其中有二個還是活會，一會死會，死會我是三十二會期以
      四千五百元標到的，是在九十年（應係八十九年之誤）一月十日標到的」、「
      我沒有同意借標」等語（見本院卷第一○二頁、第一○三頁）。而被告所提會
      單載有編號四、五、六壬○○參加三會，一會於三十二會期以四千五百元得標
      ，一會在十四會期以三千三百元得標，另一會在十九會期以三千五百元得標，
      有該會單可據，足證證人壬○○自己確於第三十二會期標得一會；而八十七年
七月十日第十四會期、八十七年十二月十日十九會期則為戊○○冒標二會，至
      為明確。
    (2)編號七亥○○：
      被告戊○○於本院調查中供稱：「我二會都是借標的（二萬元互助會編號十一
      在第十九會期以五千五百得標，一萬元互助會編號七在第三十八會以四千五百
      元得標），我因做生意需要資金使用，我是向亥○○本人借標的」云云（見本
      院卷第六十七頁）。惟證人亥○○於本院調查中證稱：「我參加二萬元的一會
      ，編號十一，我沒有標，是活會，一萬元的也跟一會，是編號七，也沒有標，
      是活會。我因長期臥病，我沒有同意借標」、「絕對沒有，我八十二年中風長
      期臥病在醫院，我沒有同意被告戊○○借標」、「每一次去標都標不到，我會
      款繳到八十九年十月十日」等語（見本院卷第六十六頁、第六十七頁、第一五
      一頁），足認被告戊○○辯稱向亥○○借標等情並非實在，其於八十九年七月
      十日第三十八會以四千五百元冒用編號七亥○○名義得標，至堪明確。
    (3)編號八未○○（陳麗卿）：
      被告戊○○於本院調查中供稱：伊有跟未○○說要借標，以三千三百元得標，
      不是冒標」云云，惟證人未○○於本院調查中證稱：伊參加一萬元的二會，編
      號八、九，是以伊的名字未○○參加的，但其實第八會是伊妹妹陳麗卿跟的會
      ，是活會，還沒有得標，被告以三千三百元整得標，沒有借標等語（見本院卷
      第六十四頁）。雖證人未○○於本院調查中證稱：被告係在第十九會得標云云
      （見本院卷第六十四頁），無非以告訴人寅○○所提互助會會單之記載為據，
      惟被告戊○○所提一萬元互助會會單載編號八於第二十二會以三千三百元整得
      標，觀諸告訴人寅○○所提互助會會單之記載尚欠齊全，而被告戊○○所提一
      萬元互助會會單較為完整，應以被告戊○○所提一萬元互助會會單上之記載為
      可採。足證被告戊○○於八十八年三月十日以三千三百元整冒用編號八未○○
      （陳麗卿跟的會）得標，所辯借標等情為不實，難以採信。
    (4)編號十卯○○（丙○○）（起訴編號十、十一、原審認定編號十）：
      證人丙○○於本院調查中證稱：伊是以編號十張（筆錄誤植為陳）麗雪名字參
      加一萬元的互助會一會，還是活會，沒有參與二萬元的會（見本院卷第四十一
      頁、第六十四頁）。另據卯○○稱：從未標過會，也未借戊○○標會等語（見
      本院卷第一四六頁）。而被告戊○○於本院調查中所提會單竟有編號十卯○○
      以三千三百元得標之紀錄，核與告訴人寅○○於本院調查中所稱：一萬元的互
      助會編號十、十一卯○○有二會是活會，被告戊○○以三千三百元冒標一會等
      情相符（見本院卷第一三一頁）。雖告訴人寅○○於本院調查中所稱被告於第
      二十二會期以三千三百元冒標云云，而被告戊○○所提一萬元互助會會單，編
      號十卯○○以三千三百元得標之會期為八十七年五月十日第十二期（見本院卷
      第四十六頁），觀諸告訴人寅○○所提互助會會單之記載尚欠齊全，而被告戊○○所提一萬元互助會會單較為完整，應以被告戊○○所提一萬元互助會會單
      上之記載為可採。被告戊○○於八十七年五月十日第十二期以三千三百元標息
      冒標編號十卯○○名義之互助會一會，洵可認定。
    (5)編號十二周素月：
      被告戊○○於本院調查中供承：伊以周素月名義在三十一會期以四千五百元標
      得，惟辯稱：一萬元的編號十二周素月，是周素月叫我替他標的，得標款約四
      十萬元左右，標到的錢我有給他十萬元，其餘我拿去做生意云云（見本院卷第
      一○四頁、第一○七頁）惟證人寅○○於本院調查中證稱：一萬元互助會的編
      號十二周素月也是被告戊○○偷標的，周素月是被告戊○○的妹妹，另證人未
      ○○亦於本院調查中證稱：「我與周素月從小就認識，周素月他有講根本沒有
      借標，周素月是被告戊○○的親妹妹，他沒有通知被告戊○○標會」、「一萬
      元編號十二的周素月是活會也還沒有標」等語（見本院卷第一○四頁、第一五
      ○頁），足見被告以周素月名義於八十八年十二月十日在三十一會期以四千五
      百元得標，係屬冒標，所辯借標，應非可採。
    (6)編號三三丁○：
      證人寅○○於本院調查中證稱：「一萬元互助會的編號三十三丁○，也還沒有
      標會，是活會，也是戊○○冒標」、「丁○是在甲○○的工廠上班，甲○○死
      會的錢由丁○在收」（見本院卷第六十八頁、第八十五頁）。而被告戊○○於
      本院調查中雖供稱：「在三十九會期，是丁○本人標的，他是以四千五百元標
      到」、「他們是同事，我也是透過甲○○收取會錢的」云云（見本院卷第六十
      九頁、第八十五頁、第一○六頁）。惟甲○○死會的錢既由丁○在收取，為被
      告戊○○所不爭，如丁○本人在三十九會期標得會款，何能收取死會款？足見
      被告戊○○在三十九會期冒用丁○名義，以四千五百元標標得會款，應可認定
      。
    (7)編號二五子○○：
      被告戊○○於本院調查中供稱：「賴論、寅○○都是活會，但子○○是我借標
      的，我是在第二十二會以三千三百元標到」、「我有經過子○○的同意借標的
      」（見本院卷第四十一頁、第四十二頁、第一○七頁），並有被告戊○○於本
      院調查中所提會單可憑。惟據證人子○○於本院調查中證稱：「我參加一萬元
      的互助會三會（即編號二十五、二十六、二十七號），二萬元的互助會二會（
      即編號二十七、二十八號），我全部都是活會，我是以我先生賴論及子○○的
      名義參加：：，我都沒有同意被告戊○○借標」、「我都沒有去現場標過」等
      語（見本院卷第四十一頁、第四十二頁、第一○七頁），應堪認被告戊○○此
      部分冒標之情屬實。雖告訴人寅○○所提互助會會單記載編號二五子○○係於
      第二十一會得標，惟同上理由，應以被告戊○○所提一萬元互助會會單上之記
      載為可採。足證被告戊○○於八十八年二月十日以三千三百元整冒用編號二五
      子○○名義得標，甚明。
    (8)編號二八丑○、編號二九戌○○：
      證人寅○○於本院調查中供稱：「有四個人（癸○○、戌○○、丑○、庚○○
      ）都沒有跟會，是被告戊○○將名字列入互助會單內」、「戌○○（在六年前
      就出國了）、丑○都沒有跟會」（見本院卷第六十三頁、第一三一頁、第一五
      ○頁）。被告戊○○於本院調查中供稱：「戌○○有跟一會編號二十九，跟一
      萬元的會，他在第九會標到，三千一百元整標到的。丑○有跟一會，是一萬元
      的互助會，編號二十八，在第十會標到，標金三千二百元整得標。：：會錢我
      都有給他們，沒有欠他們會錢」、「第八會期戌○○說他不跟會了，我就以戌
      ○○所繳的活會款及他所標的會款的一半退給戌○○的，我在第九會期以戌○○的名義標到的」云云（見本院卷第六十三頁、第一○四頁）。惟據證人寅○○於本院調查中證稱：「一萬元互助會編號二十八的丑○是死會，但我打電話
      給丑○，他家人說與被告戊○○沒有往來，根本沒有跟會」、（見本院卷第一
      三一頁）；另證人戌○○於本院調查中證稱：「我都沒有參加被告戊○○在八
      十六年六月十日、八十七年八月二十日起會的互助會」、「我也沒有同意被告
      戊○○借我的名字跟會」等語（見本院卷第二二○頁、第二二一頁）。是被告
      戊○○此部分虛列會員冒標之情至為明灼，亦可認定。
    (9)編號二一巳○○（辰○）：
      證人辰○於本院調查中證稱：「我還有是參加一萬元的互助會二會，編號二十
      一的巳○○（我小兒子）、編號二十二號的連長慶（我二兒子）他們的會，有
      一個活會，一個死會，巳○○、連長慶的會是他們跟的，我在處理，編號二十
      二連長慶在四十會以四千五百元得標，但編號二十一的巳○○還是活會，還沒
      有標到」（見本院卷第六十六頁）。被告戊○○於本院調查中雖辯稱：「我有
      借標，我向辰○借標的」云云（見本院卷第六十六頁），依其提出之會單有編
      號二十一巳○○於八十八年九月十日第二十八會期以四千五百元得標之紀錄，
      有該會單足憑。然據證人辰○於本院調查中證稱：被告戊○○沒有向伊借標，
      伊從未同意借標，伊年紀這麼大了，不會說謊話等語以觀（見本院卷第六十六
      頁），足認被告戊○○此部分確有冒標情事。
  ２、二萬元互助會部分：
    (1)編號二巳○○（辰○）：
      被告戊○○於本院調查中供承：辰○有參加五會標四會，伊標得一會（見本院
      卷第六十六頁），所提互助會單載有第二十四會期編號二巳○○以五千五百元
得標，雖被告戊○○於本院調查中供稱：「辰○有參加五會，已標四會，但其
      中一會我有借標，我向辰○借標，他有同意」云云（見本院卷第六十六頁），
      惟證人辰○於本院調查中證稱：「我有參加五會，是跟二萬元的互助會，就是
      編號一至五號，編號一午○○是我弟弟，編號二巳○○是我小兒子，編號三李
      張寶珠是我的表姐，編號四賴正煌是朋友，編號五林碧珠是我鄰居，他們五個
      人與被告戊○○並不認識，都是透過我去招的，會錢也是我轉交的，編號二的
      巳○○還沒有標，是活會，其他三個人李張寶珠、賴正煌、林碧珠是他們自已
      去標的，我也有陪他們去標會，有標到，都是以五千五百元標到。編號一林國
      興是我代標的，也是以五千五百元標到」、「我沒有同意借標」等語（見本院
      卷第六十五頁、第六十六頁），足見被告戊○○於八十九年七月二十日第二十
      四會期冒用編號二巳○○名義標得，所稱借標，顯無可採。雖告訴人所提會單
      內載編號二巳○○係於第二十一會期以五千五百元得標，惟參諸告訴人所提會
      單內載上開各會得標資料尚欠齊全，應以被告所提會單第二十四會期得標應較
      可採，被告戊○○此部分冒標事實，足堪認定。
    (2)編號七辛○○：
      證人辛○○於本院調查中證稱：「我有參加二萬元的互助會二會，會單就是編
      號六、七，一會活會，一會死會，死會的就是編號第六會，是在第十九會期（
      應係第二十一會期）標到的，我是用抽籤標到的，以標金五千五百元標到的，
      然後被告戊○○就跟我借，我就讓給被告戊○○，被告戊○○現還欠我一百零
      二萬元，被告戊○○只還我二萬元，就沒有結果了」等語（見本院卷第一三九
      頁），雖被告戊○○於本院調查中供稱：「一會（即編號六）辛○○有標到，
      錢再借給我，還有一會（指編號七）是標到讓給別人的」云云（見本院卷第六
      十八頁）。而被告所提二萬元互助會單亦載有編號六辛○○第二十一會期以五
      千五百元得標，編號七辛○○第十七會期以五千五元得標之紀錄，然據證人辛○○所稱編號六及編號七，一會為活會、一會為死會，而編號六為死會，則編
      號七應係活會，則編號七辛○○第十七會期（八十八年十二月二十日）五千五
      元得標，應係被告冒標無疑，是被告戊○○辯稱：「還有一會（指編號七）是
      標到讓給別人的」云云，顯與事實有違，難以採信。
    (3)編號十一亥○○：
  被告戊○○於本院調查中供稱：「我因做生意需要資金使用，我是向亥○○本
      人借標的」云云（見本院卷第六十七頁）。參諸被告所提會單載有編號十一亥
      ○○係於八十九年二月二十日第十九會期以五千五百元得標之紀錄，而證人亥
      ○○於本院調查中證稱：「我參加二萬元的一會，編號十一，我沒有標，是活
      會，一萬元的也跟一會，是編號七，也沒有標，是活會。我因長期臥病，我沒
      有同意借標」（見本院卷第六十六頁、第六十七頁）。又稱：「絕對沒有，我
      八十二年中風長期臥病在醫院，我沒有同意被告戊○○借標」、「我沒有同意
      借標，也沒有自已去標會，每一次去標都標不到」等語觀之，（見本院卷第六
      十七頁、第一五一頁），堪認被告戊○○此部分冒標之情屬實。
    (4)編號十五未○○：
      依被告戊○○所提會單及其於本院調查中所供：伊於八十九年五月二十日第二
      十二會期以編號十五未○○名義以五千五百元得標，惟辯稱伊有跟未○○說要
      借標云云（見本院卷第四十二頁），惟證人未○○於本院調查中證稱：「我參
      加二萬元的互助會二會，是以未○○、陳修斌的名義參加，就是編號十五、十
      六都是活會，編號十五我沒有標走，是被告冒標的」等語（見本院卷第四十二
      頁），又稱：「我沒有同意，被告戊○○也沒有跟我說，我也不會同意借標」
      、「我根本不知道被標走，被告戊○○都沒有講」、「我參加二萬元的互助會
      二會，是以未○○、陳修斌的名義各參加一會，就是編號十五、十六都是活會
      ，但編號十五我沒有標走，是被告冒標的」、「我沒有同意借標，在停標以後
      ，我才知道我被冒標的」等語以觀（見本院卷第四十二頁、第六十三頁、第六
      十四頁、第一○五頁），被告戊○○辯稱：「編號十五未○○是我借標的，在
      二十二會期我借標的，以五千五百元標到」、「我有跟未○○說要借標，在二
      十二會時標到，不是冒標」等語（見本院卷第六十四頁、第一○五頁），顯非
      實情，被告於八十九年五月二十日第二十二會期冒用編號十五未○○名義以五
      千五百元得標，應可認定。
    (5)編號十九黃惠翔、編號二十黃惠婷（玲）（未起訴、原審認定編號二十黃惠婷
      、編號二一黃惠芳）：
      被告戊○○於本院調查中雖辯稱：編號的十八、十九、二十、二十一都已經標
      了，還欠我死會錢四十幾萬元」云云（見本院卷第六十八頁）。惟據告訴人寅
  ○○指稱：「二萬元互助會編號十八申○○、編號十九黃惠翔、編號二十黃惠
      婷、編號二十一黃惠芳，都是申○○跟的，他只有標到二會，還有二個活會，
      但被告戊○○的會單卻都記載是死會」等語（見本院卷第六十八頁），又依告
      訴人所提會單所示：編號十九黃惠翔、編號二十黃惠婷（玲）及、編號二十一
      黃惠芬均有以五千五百元得標之記載，另依證人酉○○於本院調查中證稱：「
      我有參加二萬元的互助會，就是編號十九、二十，都是我的，實際繳會錢的人
      是我，但會單寫成黃惠翔、黃惠婷，我的會都是我阿媽招我入會的，我的二個
      會都是活會，是被告戊○○偷標的。我跟我爸爸申○○共參加被告戊○○四個
      會，就是編號的十八、十九、二十、二十一，其中編號十九、二十還是活會，
      編號十八、二十一還是活會（應係死會之誤）」等語（見本院卷第一一九頁）
      ，與證人申○○於本院調查中證稱：「我女兒酉○○有參加二萬元的互助會四
      會，酉○○的會單就是編號十九、二十，都是酉○○的，實際繳會錢的人是酉
      ○○，但會單寫成黃惠翔、黃惠婷（玲），有跟被告戊○○反應，所以會再黃
      惠婷旁邊加個玲字。我們定參加被告戊○○二萬元的互助會有四個會，就是編
      號的十八、十九、二十、二十一，其中編號十九、二十還是活會，編號十八、
      二十一是死會，死會兩會的標金都是五千五百元，我申○○在編號十八是在第
      六會，就是在八十八年二月二十日標到的，黃惠芬編號二十一是在八十九年一
      月二十日在第十八會標到的」等情相符（見本院卷第一二九頁、第一三○頁）
      。另參以證人寅○○於本院調查中證稱：「根據甲○○給我的會單，他們這二
      會（即編號十八、編號二十一）都是死會」等語（見本院卷第一三○頁），足
      證被告戊○○於本院調查中供稱：「二萬元的互助會是酉○○的爸爸申○○參
      加的，他們是三個死會，一個活會」云云（見本院卷第一一九頁），所言不實
      ，難以採信。況證人申○○於本院調查中證稱：「（有無將另二個活會編號十
      九、二十借給被告戊○○借標？）沒有同意借標」等語（見本院卷第一三○頁
      ），益徵被告戊○○確有冒用編號十九黃惠翔、編號二十黃惠婷（玲）標會之
      情。雖告訴人所提會單所示：編號十九黃惠翔於八十九年一月二十日第十八會
      期以五千五百元得標、編號二十黃惠婷（玲）於八十九年七月二十日第二十四
      會期以五千五百元得標及編號二十一黃惠芬於八十九年五月二十日第二十二會
      期以五千五百元得標，編號十八申○○則無得標日期之記載，而被告所提會單
      記載：編號十八申○○於八十八年一月二十日第六會期以五千五百元得標、編
      號十九黃惠翔於八十九年一月二十日第十八會期以五千五百元得標、編號二十
      黃惠婷（玲）於八十九年八月二十日第二十五會期以五千五百元得標及編號二
      十一黃惠芬於八十九年六月二十日第二十三會期以五千五百元得標，有該互助
      會單可按，參諸告訴人所提會單並無編號十八申○○得標日期之記載，全部得
      標資料尚欠齊全，而被告所提會單之記載較為完整，應以被告所提會單為可採
      ，惟據證人酉○○、申○○所證，編號十八申○○於八十八年一月二十日第六
      會期以五千五百元得標，編號二十一黃惠芬於八十九年一月二十日第十八會期
      以五千五百元得標，與被告所提會單之記載稍有出入，乃因編號十八、十九、
      二十、二十一互助會均同由申○○一家人跟會所致，被告所提會單所載編號十
      九黃惠翔於八十九年一月二十日第十八會期得標，及編號二十一黃惠芬於八十
      九年六月二十日第二十三會期得標之會期應予互換調整，即被告於八十九年六
      月二十日第二十三會期冒用編號十九黃惠翔名義得標，於八十九年八月二十日
      第二十五會期以五千五百元冒用編號二十黃惠婷（玲）名義得標。
    (6)編號二四癸○○：
      被告戊○○於本院調查中雖堅稱癸○○有跟會，並稱：「在編號二十四，他（
      癸○○）有繳會錢四期後，他要求退會，我有還癸○○錢，一人虧一半的利息
      錢，我就繼續繳會錢，在第十會期以癸○○名義標走，我以五千五百元整標到
      」云云（見本院卷第六十三頁、第八十六頁）。惟據告訴人寅○○於本院調查
      中指稱：癸○○根本沒有跟會，是被告戊○○把他列為會員的等語（見本院卷
      第六十三頁、第八十五頁、第一五○頁）。核與證人癸○○於本院調查中證稱
      ：「我沒有參加被告戊○○在八十六年六月十日及八十七年八月二十日起會的
      互助會，我以前在八十四、八十五年間是有參加被告戊○○一萬元的互助會，
      但早已完會，我就沒有在參加被告戊○○的互助會」、「沒有同意被告戊○○
      用我的名字參加互助會」、「我根本沒有跟會」等語相符（見本院卷第二一九
      頁、第二二○頁），證人癸○○未參加二萬元互助會，堪認為真。參諸卷附被
      告所提會單載有編號二四癸○○於第十會期（八十八年五月二十日）以五千五
      百元得標之紀錄，是被告戊○○此部分虛列會員冒標事實，應堪以認定。
（三）被告冒標會款之態樣及被害會員之確認：
  １‧冒用會員名義標會之行為態樣：
      被告於原審供承標會時有寫標單，標單書寫標金及會員名字（見原審卷第二十
      頁），核與證人酉○○於本院調查中所證：開標時係由被告戊○○主持開標
      （見本院卷第一一九頁），證人辰○於本院調查中證稱：投標都會寫姓名、標
      金（見本院卷第六十五頁、第六十六頁），互核相符，足認被告係在空白紙上
      ，偽造附表三、附表六所示會員署押，並填載前開標息於其上，持以競標，洵
      可認定。
  ２‧被害會員及詐得款項之確認：
    (1)被告未經附表三、附表六所示會員之同意，先後冒用該會員偽造其等署押填寫
      標單，而持偽造之標單向其他活會會員詐稱被冒標之會員得標之方式，使其他
      會員陷於錯誤而如數繳付會款予戊○○，足以生損害於各該會期活會會員（含
      被冒標會員），會首及各該會之死會會員，因無論何人得標，均有給付死會會
      款之義務，非屬被害會員。
    (2)被告係分別於八十六年六月（一萬元）、八十七年八月（二萬元）間，召集前
      開互助會，並自八十九年十一月（一萬元）、八十九年十月（二萬元）間起，
      始停止前開互助會之運作，並宣告倒會等情，為被告所供承在卷，並為告訴人
      及證人未○○等分別證述無訛，尚難認被告於召集互助會初始，即有不法所有
      之詐欺意圖。是本件詐欺之金額，應係指被告冒用前會員名義得標之活會金額
      ，非指被告倒會之全部金額。再前開互助會之死會會員，本有繳付死會會款之
      義務，不因被告之冒標行為受有影響，亦即該死會會員並未因被告之行為而陷
      於錯誤，其等所繳納之死會會款自不算計在被告詐欺之金額範圍，被告冒標詐
      得之款項，一萬元互助會部分為三百零六萬六千一百元，二萬元互助會部分為
      一百二十一萬八千元，合計三百零六萬六千一百元，詳如附表三、六所示。
（四）本件事證明確，被告犯行洵堪認定，應予依法論科。
三、論罪：
（一）查本案之互助會開標係由參與競標之會員，以簽署名字並記載標息之約定方式
      ，填寫標單為憑，此據被告於本院審理中供承明確，且經告訴人於偵查中指證
      相符；按在紙上或物品上之文字、符號，依習慣或特約，足以為表示其用意之
      證明者，以文書論，刑法第二百二十條第一項定有明文。而民間互助會之標單
      ，雖僅寫有一定金額及標會者之署押，由記載內容形式上觀察，無法瞭解其為
      何種用意之證明，然輔以會員間標會之習慣及約定，足以表示該一定金額即為
      標取會款之利息，故偽造標單，在標單上記載其姓名及利息，係用以表示各願
      付若干利息，而以高利息得標之意，自屬偽造刑法第二百二十條（第一項）以
      文書論之私文書（最高法院76年度台上字第5025號判例參照），被告意圖為自
      己不法之所有，假冒如附表所示會員之署押，偽造表示為投標會款以記載標息
      金額之標單，持向參與本件合會之各該會員行使，以使各會員陷於錯誤繳付會
      款，足生損害於該合會會員，所為係犯刑法第二百十六條、第二百二十條第一
      項、第二百十條之行使偽造私文書罪，及同法第三百三十九條第一項之詐欺取
      財罪。被告之偽造署押之行為，為偽造私文書之部分行為；又其偽造私文書之
      低度行為，復為行使偽造私文書之高度行為所吸收，均不另論罪。被告前後多
      次偽造標單、詐取會款行為間，各均時間僅接，犯罪構成要件相同，顯各係基
      於概括犯意反覆為之，應分別以連續犯論以一罪，並均依法加重其刑；又被告
      於附表三、六所示各會期冒標詐欺之犯行，均同時侵害多數會員之財產法益，
      屬一行為觸犯數名之同種想像競合犯，應各從一重處斷；又被告行使偽造私文
      書罪與詐欺取財罪二罪間，有方法結果之牽連關係，應從一重之行使偽造私文
      書罪處斷。公訴人僅起訴被告詐欺取財罪部分，而未就其行使偽造私文書罪部
      分併予起訴，惟因此部分與前述詐欺罪部分，具有牽連犯之裁判上一罪關係，
      為起訴部分效力所及，本院自應併予審判。又被告冒標一萬元互助會編號八未
      ○○、編號三三丁○、編號十二周素月、編號二八丑○、編號二九戌○○、編
      號七亥○○、編號二一巳○○（辰○）、編號四、五（或編號五、六）壬○○
      ，二萬元互助會編號二巳○○（辰○）、編號七辛○○、編號二四癸○○、編
      號十九黃惠翔、編號二十黃惠婷（玲）部分，雖未據起訴，惟與起訴部分具有
      連續犯之裁判上一罪關係，為起訴部分效力所及，本院自亦應併予審究。
四、撤銷改判之理由：
    原審予以論罪科刑，固非無見，惟：
（一）原審就被告於何會期假冒何會員，以多少標息得標，詐得金額若干，侵害何會
    員之法益，均未詳查認定，遽以論罪，殊嫌率斷，
（二）原審認被告冒標一萬元互助會編號七亥○○、編號十二周素月、編號三三丁○
      ，二萬元互助會編號編號二十黃惠婷（玲）、編號二十一黃惠芬、編號二四癸○○之互助會，惟上開冒標各會公訴人均未起訴，原審未於判決理由中載明併
      予審理之理由，不無判決理由不備之違誤。
（三）本件一萬元互助會編號八未○○（陳麗卿）、編號二八丑○、編號二九戌○○
      、編號二一巳○○（辰○）、編號四、五（或編號五、六）壬○○，二萬元互
      助會編號二巳○○（辰○）、編號七辛○○，亦遭被告冒標詐取會款，原審疏
      未審究，亦有未洽。
（四）公訴人認被告二萬元互助會中編號一七寅○○之會款，原審未加認定，亦未不
      另為罪之諭知；又公訴人亦認被告冒標一萬元互助會中編號四五寅○○、編號
      二六、二七賴論，二萬元互助會中編號十四卯○○、編號一七寅○○、編號二
      七賴論、編號二八子○○之會款，並無積極證據證明有上開冒標情事，原審未
      為不另為無罪之諭知，均有違誤。
（五）據證人酉○○、申○○所證，編號十八申○○於八十八年一月二十日第六會期
      以五千五百元得標，編號二十一黃惠芬於八十九年一月二十日第十八會期以五
      千五百元得標，均為死會，與被告所提會單之記載稍有出入，乃因編號十八、
      十九、二十、二十一互助會均同由申○○一家人跟會所致，被告所提會單所載
      編號十九黃惠翔於八十九年一月二十日第十八會期得標，及編號二十一黃惠芬
      於八十九年六月二十日第二十三會期得標之會期應予互換調整，即被告於八十
      九年六月二十日第二十三會期冒用編號十九黃惠翔名義得標，於八十九年八月
      二十日第二十五會期以五千五百元冒用編號二十黃惠婷（玲）名義得標，原審
      認被告冒標編號二十黃惠婷、編號二一黃惠芳之會款，事實認定即有違誤。
（六）被告未經附表三、附表六所示會員之同意，先後冒用該會員偽造其等署押填寫
      標單，而持偽造之標單向其他活會會員詐稱被冒標之會員得標之方式，使其他
      會員陷於錯誤而如數繳付會款予戊○○，足以生損害於各該會期活會會員（含
      被冒標會員），會首及各該會之死會會員，因無論何人得標，均有給付死會會
      款之義務，非屬被害會員。原審於事實欄載被告使其他會員陷於錯誤而如數繳
      付會款予戊○○，足以生損害於「各互助會會員」，亦有未洽。
  檢察官循告訴人之請求上訴意旨以：被告予簽發本票當日即將欲供告訴人擔保之
    房地，設定抵押登記於他人，刻意使被害會員無法受償，心態惡劣，原審對被告
    所涉詐欺等罪嫌，量刑過輕等語，為有理由，且原判決亦有上開可議之處，自應
    由本院將原判決予以撤銷改判。
五、科刑及其審酌事項：
（一）告訴人即證人寅○○於本院調查中證稱：被告戊○○於開庭前打電話叫壬○○
      及其他證人不要出庭等語，雖為被告所否認，惟證人壬○○亦證稱：被告戊○○有打電話跟伊講，如果寅○○叫伊出庭，就叫伊不要到法院去等詞（見本院
      卷第一０五頁），足見被告戊○○確有以電話告知證人不要到法院出庭接受法
      院訊問之情事，又被告戊○○於本院調查中復坦承提供房地設定抵押予其妹夫
      天○○三百萬元之事實，並有土地登記簿謄本在卷足憑，顯足以妨礙被害會員
      之求償，益證被告犯後顯無悔意。
（二）爰審酌被告之犯罪動機、目的、手段、暨藉詞拖欠，告訴人表示被告無清償之
      誠意，冒標十八會，詐欺金額達三百零六萬六千一百元，犯後態度不佳等一切
      情狀，量處如主文第二項所示之刑。
六、沒收問題：
    至被告所偽造之標單及其上之署押，因各次標會之標單均於開標後即撕毀滅失，
    此據被告自承在卷，而無從再予宣告沒收，附此敘明。
七、不另為無罪之諭知部分：
（一）公訴事實：
      公訴意旨另以：被告戊○○基於意圖為自己不法所有之概括犯意，利用會員彼
      此不完全認識，且有時未到場投標之機會，連續在一萬元互助會開標之不詳時
      間，分別以編號四五寅○○、編號二六、二七賴論名義；於二萬元互助會開標
      之不詳時間，分別以編號十四卯○○、編號一七寅○○、編號二七賴論、編號
      二八子○○之名義冒標會款，向其他活會會員詐稱被冒標之會員得標之方式，
      使其他會員陷於錯誤而如數繳付會款，足以生損害於各互助會會員，因認被告
      亦涉有刑法第三百三十九條第一項之詐欺取財罪嫌。
（二）起訴論據及被告之供述暨辯解：
      公訴人認被告亦涉有上開犯行，無非以被告之供述及告訴人即互助會員之證詞
      暨互助會單為據。訊據被告雖坦承冒標部分會員之會，惟對於其他會則堅詞否
      認。
（三）本院之判斷：
  １、一萬元互助會編號十一卯○○部分：
      被告戊○○於八十七年五月十日第十二期以三千三百元標息冒標編號十卯○○
      名義之互助會一會，已如前述，編號十一卯○○部分尚屬活會未得標，業據證
      人卯○○證陳在卷，證人卯○○始終無法指出被告是否冒標，或於何時以多少
      標金得標，徵諸告訴人及被告分別所提之互助會單，一萬元互助會編號十一卯
      ○○部分亦無得標之記載，有該互助會單附卷足據，足徵被告戊○○並未冒標
      編號十一卯○○之會款，公訴人寅○○就此部分之指訴，應非實在。
  ２、一萬元互助會編號四五寅○○及二萬元互助會編號一七寅○○部分：
    (1)告訴人寅○○雖於本院調查中供稱：「我有參加二個互助會，二萬、一萬的各
      一會，還都是活會，一萬的會有被戊○○冒標」、「第幾會被冒標我不清楚」
      （見本院卷第二十頁、第三十頁），並以被告所提一萬元互助會會單上，告訴
      人寅○○名字下方面經標示小圈圈記號，表示已經標會而成為死會云云，
      經查：被告雖曾於偵查及原審調查中供承冒標寅○○一萬元互助會一會，惟於
      本院調查中則堅詞否認，辯稱：「寅○○是活會」（見本院卷第一○七頁），
      否認冒標，而告訴人寅○○自始至終均未能提出被告冒標之確實證據，復依告
      訴人及被告分別所提之互助會單，一萬元互助會編號四五寅○○均無得標之記
      載，有該互助會單附卷足據，被告之自白顯無其他證據足以補強，尚難僅依告
      訴人片面之言，遽認被告有冒標一萬元互助會編號四五寅○○會款之犯行。
   (2)告訴人寅○○於本院調查中亦指稱：「二萬元的互助會被告戊○○也有冒標我
     的一會」云云（見本院卷第一九一頁）。惟告訴人寅○○於本院調查中既稱：
     「我有參加二個互助會，二萬、一萬的各一會，還都是活會，一萬的會有被戊○○冒標、二萬沒有被冒標」等語（見本院卷第二十頁、第三十頁），徵諸告
     訴人及被告分別所提之互助會單，二萬元互助會編號一七寅○○亦無得標之記
     載，有該互助會單附卷足據，足徵被告戊○○並未冒標告訴人寅○○二萬元互
     助會，告訴人寅○○就此部分之指訴，亦非實在。
  ３、一萬元互助會編號二六、二七賴論：
      被告召集之互助會，子○○確以編號二五子○○、編號二六、二七賴論名義跟
      會，有被告互助會單足據，而被告戊○○於八十八年二月十日第二十一會期以
      三千三百元整冒用編號二五子○○名義得標，業如前述，至於編號二六、二七
      賴論名義部分，訊據證人子○○亦無法確知被告是否有冒標編號二六、二七賴
      論之會，觀諸告訴人及被告分別所提之互助會單，一萬元互助會編號二六、二
      七賴論均無得標之記載，有該互助會單附卷足據，足徵並無證據足以證明被告
      戊○○有冒標一萬元互助會編號二六、二七賴論之會款情事。
  ４、二萬元互助會編號十四卯○○：
      雖告訴人寅○○於本院調查中指稱：「二萬元的卯○○編號十四，在八十九年
      八月二十日被告戊○○以五千五百元冒標走」等語（見本院卷第一三一頁），
      所提會單亦有該紀錄，惟證人卯○○於偵查中雖證稱：伊沒有得標或借給他人
      標（見偵查卷第二十五頁反面）；復於九十年十月二日函稱：從未標過會，也
      未借戊○○標會等語（見本院卷第一四六頁），並未指出有被冒標情事，且被
      告所提會單並無編號十四卯○○在八十九年八月二十日以五千五百元得標之記
      載，觀諸告訴人寅○○所提互助會會單之記載尚欠齊全，而被告戊○○所提一
      萬元互助會會單較為完整，應以被告戊○○所提一萬元互助會會單上之記載為
      可採，自難以告訴人單方之指訴即認被告有冒用編號十四卯○○名義標取會款
      之犯行。
（四）此外，尚無其他積極證據足以證明被告確有上開冒標詐取會款之犯行，應不能
      證明此部分之犯罪，惟公訴人認此部分與起訴有罪部分，具有裁判上一罪之連
      續關係，爰不另為無罪之諭知
七、檢察官併辦部分：
（一）檢察官併辦意旨另以：被告戊○○明知無清償能力，於八十七年間向子○○借
      款新台幣六十萬元、三十萬元，共借款九十萬元，屆其不還，亦認涉有第三百
      三十九條第一項之詐欺取財罪嫌。
（二）經查：被告戊○○固不否認向子○○借款之事實，並有卷附本票二紙為據，惟
      證人子○○於本院調查中指稱：伊告被告戊○○的目的，就是要被告戊○○還
      伊錢，被告戊○○在八十七年間有向伊借六十萬元、三十萬元，共借款九十萬
      元，當時被告戊○○說要裝修二樓做生意，戊○○確實也有裝修在台北縣三重
      市○○路○段二一二號二樓做卡拉ＯＫ，伊錢也是拿到三重市○○路○段二一
      二號二樓給被告戊○○的，當時利息是一分半：：借款部分被告戊○○有開壹
      張九十萬元的本票等語（見本院九十年十二月十一日訊問筆錄），被告既因裝
      修在台北縣三重市○○路○段二一二號二樓供經營卡拉ＯＫ之需，而向子○○
      告貸，實際上亦將借款用於裝修卡拉ＯＫ店，自難謂被告有何施用詐術，核與
      詐欺取財之構成要件不合，此外亦無任何積極證據足以證明被告確有併辦意旨
      所指之詐欺犯行，此部份應不能證明被告犯有詐欺取財罪，因未經公訴人起訴
      ，僅附此敘明。
八、告訴人指訴被告冒標而未冒標（未經公訴人起訴）部分：
    關於一萬元互助會庚○○部分，告訴人寅○○於本院調查中指稱：「還有庚○○
    也說他沒有跟會，他是被告戊○○以前的房東」云云（見本院卷第八十六頁）。
    惟證人庚○○於本院調查中證稱：「我有跟被告戊○○的舊會，但已是二萬元的
    死會，被告戊○○是八十五年七月二十日起會的二萬元互助會共有二十八會。我
    另外也還有參加被告戊○○八十六年十月起會的互助會，我後來發現被告戊○○
    新招的互助會不穩，當時一萬元的互助會要標到四、五千元，是到八十七年四月
    ，我就將一萬元的互助會活會結束掉，我與被告戊○○結算後另外還有給被告戊○○二萬元，當時一萬元互助會的會單是我的名字，結算後由被告戊○○頂下來
    ，但被告戊○○用我的名字標下來我並不知道，我也不同意，因為我與被告戊○○結算後，互相就在也沒有糾葛了，我也不知被告戊○○盜用我的名字標會的事
    情」等語（見本院卷第二八七頁、第二八八頁），核與被告戊○○於本院調查中
    供稱：「庚○○他有跟會，是跟一萬元的互助會一會，我是在第十五會期以庚○○的名義以新三千一百元整得標，因為庚○○繳會錢到第十三會期時，他說要出
    國，就不再繼續繳納會款，以前他也有跟我二萬元的會，是死會，說要相抵，我
    在給庚○○二萬元，就相抵掉了，我就在第十五會期，用庚○○的名義，以三千
    一百元整得標的」等語相符（見本院卷第八十六頁、第二八八頁），應堪採信。
    是告訴人寅○○指稱：庚○○沒有跟會，是被告戊○○將名字列入互助會單內云
    云，顯非實在，此部份被告應無冒標詐取財物之犯行，併予敘明。
九、適用法律：
據上論斷，應依刑事訴訟法第三百六十九條第一項前段、第三百六十四條、第二百九
十九條第一項前段，刑法第五十六條、第二百十六條、第二百二十條第一項、第二百
十條、第三百三十九條第一項、第五十五條，罰金罰鍰提高標準條例第一條前段，判
決如主文。
本案經檢察官林炳雄到庭執行職務。
中    華    民    國      九十一  年       九       月       二十六     日
                              臺灣高等法院刑事第二十二庭
                                  審判長法  官  許  正  順
                                        法 官  林  明  俊
                                        法  官  邱  同  印
右正本證明與原本無異。
如不服本判決應於收受送達後十日內向本院提出上訴書狀，其未敘述上訴之理由者並
得於提起上訴後十日內向本院補提理由書（均須按他造當事人之人數附繕本）。
                                        書記官  莊  昭  樹
中    華    民    國      九十一  年       九       月       二十七     日
附錄：本判決論罪科刑法條全文
刑法第二百十六條
行使第二百十條至第二百十五條之文書者，依偽造、變造文書或登載不實事項或使登
載不實事項之規定處斷。
刑法第二百二十條
在紙上或物品上之文字、符號，依習慣或特約，足以為表示其用意之證明者，關於本
章之罪，以文書論。
刑法第二百十條
偽造、變造私文書，足以生損害於公眾或他人者，處五年以下有期徒刑。
刑法第三百三十九條
意圖為自己或第三人不法之所有，以詐術使人將本人或第三人之物交付者，處五年以
下有期徒刑、拘役或科或併科一千元以下罰金。
以前項方法得財產上不法之利益或使第三人得之者亦同。
前二項之未遂犯罰之。
┌─────────────────────────┐
│附表一：被告召集每月每會一萬元民間互助會          │
├──┬────┬──┬────┬──┬──────┤
│會期│日    期│會期│日    期│會期│日        期│
├──┼────┼──┼────┼──┼──────┤
│ 1  │86/06/10│ 17 │87/10/10│ 33 │89/02/10    │
├──┼────┼──┼────┼──┼──────┤
│ 2  │86/07/10│ 18 │87/11/10│ 34 │89/03/10    │
├──┼────┼──┼────┼──┼──────┤
│ 3  │86/08/10│ 19 │87/12/10│ 35 │89/04/10    │
├──┼────┼──┼────┼──┼──────┤
│ 4  │86/09/10│ 20 │88/01/10│ 36 │89/05/10    │
├──┼────┼──┼────┼──┼──────┤
│ 5  │86/10/10│ 21 │88/02/10│ 37 │89/06/10    │
├──┼────┼──┼────┼──┼──────┤
│ 6  │86/11/10│ 22 │88/03/10│ 38 │89/07/10    │
├──┼────┼──┼────┼──┼──────┤
│ 7  │86/12/10│ 23 │88/04/10│ 39 │89/08/10    │
├──┼────┼──┼────┼──┼──────┤
│ 8  │87/01/10│ 24 │88/05/10│ 40 │89/09/10    │
├──┼────┼──┼────┼──┼──────┤
│ 9  │87/02/10│ 25 │88/06/10│ 41 │89/10/10    │
├──┼────┼──┼────┼──┼──────┤
│ 10 │87/03/10│ 26 │88/07/10│ 42 │89/11/10停會│
├──┼────┼──┼────┼──┼──────┤
│ 11 │87/04/10│ 27 │88/08/10│ 43 │89/12/10停會│
├──┼────┼──┼────┼──┼──────┤
│ 12 │87/05/10│ 28 │88/09/10│ 44 │90/01/10停會│
├──┼────┼──┼────┼──┼──────┤
│ 13 │87/06/10│ 29 │88/10/10│ 45 │90/02/10停會│
├──┼────┼──┼────┼──┼──────┤
│ 14 │87/07/10│ 30 │88/11/10│ 46 │90/03/10停會│
├──┼────┼──┼────┼──┼──────┤
│ 15 │87/08/10│ 31 │88/12/10│ 47 │90/04/10停會│
├──┼────┼──┼────┼──┼──────┤
│ 16 │87/09/10│ 32 │89/01/10│    │            │
└──┴────┴──┴────┴──┴──────┘
┌──────────────────────────┐
│附表二：被告召集每會一萬元互助會各會期得標資料一覽表│
├──┬────┬────────┬────┬────┤
│會期│日    期│得標會員(含冒標)│得標標息│備    註│
├──┼────┼────────┼────┼────┤
│ 1  │86/06/10│戊  ○  ○      │會    首│        │
├──┼────┼────────┼────┼────┤
│ 2  │86/07/10│洪  主  城      │3,000   │        │
├──┼────┼────────┼────┼────┤
│ 3  │86/08/10│楊  淑  娟      │2,300   │        │
├──┼────┼────────┼────┼────┤
│ 4  │86/09/10│陳  淑  華      │3,000   │        │
├──┼────┼────────┼────┼────┤
│ 5  │86/10/10│乙  ○  ○      │2,800   │        │
├──┼────┼────────┼────┼────┤
│ 6  │86/11/10│林  阿  聘      │3,200   │        │
├──┼────┼────────┼────┼────┤
│ 7  │86/12/10│李  水  上      │2,000   │        │
├──┼────┼────────┼────┼────┤
│ 8  │87/01/10│乙  ○  ○      │2,700   │        │
├──┼────┼────────┼────┼────┤
│ 9  │87/02/10│戌  ○  ○      │3,100   │被告冒標│
├──┼────┼────────┼────┼────┤
│ 10 │87/03/10│丑      ○      │3,200   │被告冒標│
├──┼────┼────────┼────┼────┤
│ 11 │87/04/10│施  小  棉      │3,200   │        │
├──┼────┼────────┼────┼────┤
│ 12 │87/05/10│卯  ○  ○      │3,300   │被告冒標│
├──┼────┼────────┼────┼────┤
│ 13 │87/06/10│己  ○  ○      │2,800   │        │
├──┼────┼────────┼────┼────┤
│ 14 │87/07/10│壬  ○  ○      │3,300   │被告冒標│
├──┼────┼────────┼────┼────┤
│ 15 │87/08/10│庚  ○  ○      │3,100   │        │
├──┼────┼────────┼────┼────┤
│ 16 │87/09/10│申  ○  ○      │3,300   │        │
├──┼────┼────────┼────┼────┤
│ 17 │87/10/10│周  壽  瑛      │3,300   │        │
├──┼────┼────────┼────┼────┤
│ 18 │87/11/10│葉  健  輝      │3,500   │        │
├──┼────┼────────┼────┼────┤
│ 19 │87/12/10│壬  ○  ○      │3,500   │被告冒標│
├──┼────┼────────┼────┼────┤
│ 20 │88/01/10│周  慶  芳      │3,200   │        │
├──┼────┼────────┼────┼────┤
│ 21 │88/02/10│子  ○  ○      │3,300   │被告冒標│
├──┼────┼────────┼────┼────┤
│ 22 │88/03/10│未  ○  ○      │3,300   │被告冒標│
├──┼────┼────────┼────┼────┤
│ 23 │88/04/10│田  淑  蘭      │3,600   │        │
├──┼────┼────────┼────┼────┤
│ 24 │88/05/10│甲  ○  ○      │4,500   │        │
└──┴────┴────────┴────┴────┘
附表二：（陳建志竊盜併辦部分）
┌──┬─────┬──────┬─────┬────┬────┬───┐
│編號│  時  間  │  地    點  │被害車輛及│竊取方式│損失財物│所犯法│
│    │          │            │車主      │        │(各壹台)│條    │
├──┼─────┼──────┼─────┼────┼────┼───┤
│一  │12.    │台北縣樹林市│車號：5G- │攜帶螺絲│音響主機│刑法第│
│    │上午九時許│東榮街一八三│9068之車主│起子以石│、液晶電│三百二│
│    │          │號          │趙志清    │頭敲破車│視、CD換│十一條│
│    │          │            │          │竊玻璃，│片箱。  │第一項│
│    │          │            │          │再進入車│        │第三款│
│    │          │            │          │內竊取。│        │之加重│
